臺灣基隆地方法院刑事判決
110年度易字第254號
公  訴  人  臺灣基隆地方檢察署檢察官
被      告  郭承豪



上列被告因恐嚇案件，經檢察官林姿妤提起公訴（偵查案號：11
0年度偵字第25號）後，經本院審理後並判決如下：
    主  文
郭承豪犯恐嚇危害安全罪，累犯，處拘役參拾日，如易科罰金，
以新臺幣壹仟元折算壹日。
    事  實
一、郭承豪於民國109年11月25日晚上11時15分許，駕駛車牌號
    碼000-0000號自用小客車，行經基隆市七堵區大華橋附近時
    ，與駕駛車牌號碼0000-00號自用小貨車之鄭宇軒發生行車
    糾紛。郭承豪竟基於恐嚇危害安全之故意，於同日晚上11時
    23分許，在基隆市暖暖區八堵路與源遠路圓環旁，乘兩車在
    該處停等紅燈時，下車持刀（含刀柄長約50公分，未扣案）
    指著鄭宇軒頭部恫稱:「車跟這麼近是怎麼樣」等語，並將
    刀子舉起作勢揮砍，以此等欲加害生命、身體之舉止、言語
    恐嚇鄭宇軒，致鄭宇軒心生畏懼，致生危害於安全。
二、案經鄭宇軒訴由基隆市警察局第三分局報告臺灣基隆地方檢
    察署檢察官偵查起訴。
    理  由
壹、證據能力之判斷：
一、按被告以外之人於審判外之言詞或書面陳述，除法律有規定
    者外，不得作為證據，刑事訴訟法第159條第1項定有明文。
    被告郭承豪於準備程序時爭執證人鄭宇軒、鄭宇陽、張修豪
    、吳淑芬於警詢中陳述之證述能力，經查上開證人於警詢中
    之陳述均屬審判外之陳述，又無同法第159條之1至159條之5
    之例外情形，均無證據能力。
二、按被告以外之人於偵查中向檢察官所為之陳述，除顯有不可
    信之情況者外，得為證據，刑事訴訟法第159條之1第2項定
    有明文。被告雖爭執證人鄭宇軒、張修豪、鄭昆明、吳淑芬
    於偵查中證述之證據能力，經查上開證人於偵查中向檢察官
    所為之陳述，對被告而言雖係審判外陳述，為傳聞證據，然
    其等於偵訊時均業經具結，應無顯不可信之情，且被告未主
    張或釋明上開證人等偵訊中結證有何顯不可信之情事，故其
    等偵訊中所證自均有證據能力。
三、本案其餘認定有罪事實所引用之證據，檢察官、被告均未曾
    就證據能力表示異議，而各該證據依刑事訴訟法規定，經核
    亦無不具證據能力之情事，故依第159條之5之規定，均得作
    為認定被告犯罪事實之依據。
貳、犯罪事實之認定：
一、訊據被告郭承豪固坦承於109年11月25日晚上11時15分許，
    在基隆市區大華橋附近與告訴人鄭宇軒發生行車糾紛，並於
    同日晚上11時23分許，在基隆市暖暖區八堵路與源遠路圓環
    旁，乘兩車在該處停等紅燈時，當場下車並手持不明物體對
    證人鄭宇軒稱「車跟這麼近是怎麼樣」等語，惟否認涉有恐
    嚇危害安全犯行，辯稱：我沒有拿刀，我手上拿的是膠條，
    我是要保護我女友才去車上拿熱熔膠條，不承認恐嚇（見本
    院卷第154、168頁）。經查：
　㈠被告上開坦承部分，業據其於本院訊問、準備程序、審理程
    序時均供承在卷，核與證人鄭宇軒、張修豪於偵查及本院審
    理時之證述大致相符，並有中華電信資料查詢結果、基隆市
    警察局勤務指揮中心受理110報案紀錄單1份、監視器翻拍、
    現場照片3張等件在卷可稽，被告上開自白與事實相符，堪
    信為真實。
　㈡被告雖否認犯行，然證人鄭宇軒於本院審理中證稱：「我只
    記得被告有下車，手持一把刀，走到我副駕駛座旁邊」、「
    他有把刀子舉起來，有作勢要砍人的感覺」、「（被告說的
    上述言論，你的感覺如何？被告說『車跟那邊近是怎麼樣』並
    且手持刀子，你聽了之後，你的感覺如何？）心生畏懼不敢
    亂動，因為我手上沒有防身的物品，當時他手上拿著一把刀
    ，如果我有太多的動作，我擔心真的被他砍，我當下很緊張
    ，害怕，不敢亂動」、「他當時講到一半有拿起來作勢揮舞
    。他一開始刀子是指著我，然後講到激動之處，就作勢舉起
    刀子要揮我」（見本院卷第196、197頁）；證人鄭宇陽於本
    院審理中證稱：「當時紅燈，被告切到我們前面，把我們攔
    下來，他拿一把刀指著我哥哥（即證人鄭宇軒），然後講『
    車跟這麼近是怎麼樣』等語，被告從頭到尾都用刀指著我哥
    哥」（見本院卷第198頁）；證人張修豪於本院審理中證稱
    ：「（當時你看到有一個人拿著一把刀是否為被告？）應該
    是」、「（當時被告說了什麼？）應該是辱罵，像是三字經
    那些」（見本院卷第201頁），是證人鄭宇軒、鄭宇陽、張
    修豪均已於本院審理中具結證稱看到被告持刀朝證人鄭宇軒
    揮舞或指向證人鄭宇軒，三位證人證述一致且無不合理之處
    ，參酌三位證人與被告素不相識，亦無仇怨糾紛，衡情顯無
    故意干冒偽證罪而誣陷被告之情理，其等所述應可採信為真
    實，即被告確實持刀指向證人鄭宇軒後向其揮舞，被告辯稱
    係持熱熔膠條云云。應屬畏罪卸責之詞而不足採信。
　㈢被告雖辯稱並無恐嚇之意思，然依被告於案發當時持刀指向
    證人鄭宇軒、朝其揮舞之動作，及其口出之言語內容，綜合
    觀之，堪認被告確有恐嚇證人鄭宇軒之故意與行為。復以證
    人鄭宇軒於本院審理中證稱被告當時走到其副駕駛座旁邊已
    如上所述，是證人鄭宇軒因前述被告揮舞刀等言行舉止而生
    畏怖之心，尚非違背常理之事。從而，被告辯稱其並無恐嚇
    之故意尚無可採。被告恐嚇危害安全犯行，罪證明確，應堪
    認定。
參、論罪科刑：
　㈠核被告所為，係犯刑法第305條之恐嚇危害安全罪。
　㈡累犯裁量部分：
  1.被告前曾因施用毒品案件，經本院以108年度基簡字第593號
    判決判處有期徒刑3月、107年度基簡字第1825號判決判處有
    期徒刑4月、107年度訴字第581號判決判處有期徒刑7月、3
    月，上開案件經本院以108年度聲字第735號裁定定應執行有
    期徒刑1年2月確定，於109年9月3日縮短刑期執行出監，有
    臺灣高等法院被告前案紀錄表1份在卷可稽，其於徒刑執行
    完畢後5年內故意再犯本件有期徒刑以上之罪，為累犯。
  2.參酌被告所犯上揭前案之犯罪型態、罪質、犯罪情節均與本
    件迥異，被告雖於上揭前案執行完畢後5年內再犯本案，然
    依卷內事證，尚難認被告具有特別之惡性或對刑罰反應力特
    別薄弱之情形，本件尚無依刑法第47條第1項加重法定最低
    本刑之必要，爰不予加重其刑。
  ㈢爰審酌被告因與證人鄭宇軒有行車糾紛，即以持刀及言語恫嚇等方式恐嚇證人鄭宇軒，造成證人鄭宇軒心生畏懼，犯後於本院審理時仍否認犯行，未與證人鄭宇軒達成和解或賠償其損害，犯後態度難認良好，兼衡被告學歷國中肄業，家中有父母及弟弟，現從事廢棄物回收，家庭經濟狀況勉持等一切情狀，量處如主文所示之刑，並諭知易科罰金之折算標準。
肆、沒收部分：
    查本件被告雖持刀恐嚇證人鄭宇軒，惟被告否認犯行，辯稱
    所持係熱熔膠條，復於本院審理中稱該膠條已不見了等語（
    見本院卷第204頁），依卷內事證，尚無證據足以證明被告
    所持刀具為其所有，故不予宣告沒收。
據上論斷，應依刑事訴訟法第299條第1項前段，判決如主文。
本案經檢察官林姿妤提起公訴，檢察官高永棟到庭執行職務。
中　　華　　民　　國　　111 　年　　4 　　月　　6 　　日
                   刑事第二庭  法　官  李  岳
以上正本證明與原本無異。
如不服本判決應於收受送達後20日內向本院提出上訴書狀，並應
敘述具體理由；其未敘述上訴理由者，應於上訴期間屆滿後20日
內向本院補提理由書(均須按他造當事人之人數附繕本)「切勿逕
送上級法院」。
中　　華　　民　　國　　111 　年　　4 　　月　　6 　　日
                               書記官  白豐瑋
附錄本案論罪科刑法條全文
中華民國刑法第305條
以加害生命、身體、自由、名譽、財產之事恐嚇他人，致生危害
於安全者，處2年以下有期徒刑、拘役或9千元以下罰金。